

in linkedin.com/in/ericktijerou github.com/ericktijerou @ericktijerou ericktijerou.com

SOBRE MÍ

Desarrollador de Android enérgico e impulsado por la curiosidad con más de 4 años de experiencia escribiendo código limpio de alta calidad para empresas de alto ritmo. Aprendo cosas nuevas todos los días para estar al tanto de las mejores prácticas y tecnologías de Android. Estoy trabajando con bibliotecas y herramientas como: Android X, Android Architecture Components, Koin, Coroutines, Android KTX y otras bibliotecas comunes.

Me interesa aprender más sobre ciencia de datos e inteligencia artificial.

Si quieres ver cómo luce mi código. IR AQUÍ: https://github.com/ericktijerou

EXPERIENCIA

Desarrollador Android Senior

Octubre 2019 - Presente

- Diseñar, crear y mantener código Kotlin de alto rendimiento, reutilizable y confiable.
- · Trabajar con fuentes de datos externas y API GraphQL.
- Colaborar con equipos multifuncionales para definir, diseñar y distribuir nuevas funciones.
- Corregir errores y mejorar el rendimiento de la aplicación.
- Descubrir, evalúar e implementar continuamente nuevas tecnologías para maximizar la eficiencia del desarrollo.
- Traducir diseños y wireframes en código de alta calidad.

Coroutines

- Identificar y corregir cuellos de botella.
- Ayudar a mantener la calidad, la organización y la automatización del código. · Crear pruebas unitarias para robustez, incluidos casos extremos, usabilidad y
- confiabilidad general. Tecnologías utilizadas:

Architecture Components

App Bundle Dynamic Delivery

Firebase

Kotlin DSL

Desarrollador Android Senior

Diciembre 2018 - Noviembre 2019

- Traducir diseños y wireframes en código de alta calidad.
- Diseñar, crear y mantener código Kotlin de alto rendimiento, reutilizable y confiable.
- Garantizar el mejor rendimiento, calidad y capacidad de respuesta posibles de la aplicación.
- · Identificar y corregir cuellos de botella
- Ayudar a mantener la calidad, la organización y la automatización del código.
- Trabajar con fuentes de datos y API externas.
- Crear pruebas unitarias para robustez, incluidos casos extremos, usabilidad y confiabilidad general.
- Corregir errores y mejorar el rendimiento de la aplicación.
- Descubrir, evalúar e implementar continuamente nuevas tecnologías para maximizar la eficiencia del desarrollo.

Tecnologías utilizadas:



Desarrollador Android Febrero 2018 - Diciembre 2018

Tekton Labs

- Crear pruebas unitarias para robustez, incluidos casos extremos, usabilidad y confiabilidad general.
- Corregir errores y mejorar el rendimiento de la aplicación. Descubrir, evalúar e implementar continuamente nuevas tecnologías para maximizar
- la eficiencia del desarrollo.
- Diseñar y crear aplicaciones avanzadas para la plataforma Android.
- Colabore con equipos multifuncionales para definir, diseñar y distribuir nuevas funciones.
- Trabajar con fuentes de datos y API externas.

Clean Architecture ViewModel Room Unit Testing

Desarrollador Android

Solera Mobile

Octubre 2017 - Enero 2018

Tecnologías utilizadas:

- Diseñar y crear aplicaciones avanzadas para la plataforma Android. Colaborar con equipos multifuncionales para definir, diseñar y distribuir nuevas
- funciones.
- Trabajar con fuentes de datos y API externas.
- Corregir errores y mejorar el rendimiento de la aplicación.
- Descubrir, evalúar e implementar continuamente nuevas tecnologías para maximizar la eficiencia del desarrollo.

Tecnologías utilizadas:

Android KTX Dagger Crashlytics Geofencing Firebase Maps SDK

Desarrollador Android Enero 2017 - Julio 2017

GDC Technology Limited

- Traducir diseños y wireframes en código de alta calidad. Diseñar, crear y mantener código Java de alto rendimiento, reutilizable y confiable.
- Garantizar el mejor rendimiento, calidad y capacidad de respuesta posibles de la
- aplicación.
- Identificar y corregir cuellos de botella
- Ayudar a mantener la calidad, la organización y la automatización del código. Trabajar con fuentes de datos y API externas.
- Crear pruebas unitarias para robustez, incluidos casos extremos, usabilidad y confiabilidad general.
- Corregir errores y mejorar el rendimiento de la aplicación. Descubrir, evalúar e implementar continuamente nuevas tecnologías para maximizar
- la eficiencia del desarrollo.

Dagger

The Movie Database

Support Library Retrofit

Tecnologías utilizadas:

ButterKnife

Desarrollador de Software Febrero 2016 - Enero 2017

devAcademy

 Diseñar y crear aplicaciones avanzadas para la plataforma Android. Colaborar con equipos multifuncionales para definir, diseñar y distribuir nuevas

- funciones. Trabajar con fuentes de datos y API externas.
- Crear pruebas unitarias para robustez, incluidos casos extremos, usabilidad y
- confiabilidad general. Corregir errores y mejorar el rendimiento de la aplicación.

 Descubrir, evalúar e implementar continuamente nuevas tecnologías para maximizar la eficiencia del desarrollo.

Tecnologías utilizadas: Java Ruby on Rails

Android HTML/HAML CSS/SASS

HABILIDADES & **HERRAMIENTAS**

Mobile Android

Frontend

Gfi Perú

Clean Architecture

Stefanini

Kotlin Java

React Native Flutter

HTML/CSS/HAML/SASS React JavaScript

Node.js Backend

Python/Django

Ruby/Rails

CI Code Review Gitflow **Unit Testing** Jupyter Notebook Numpy Pandas GraphQL API

EDUCACIÓN

Ingeniero de Sistemas

Universidad Nacional San Luis Gonzaga 2012 - 2016

Administrador de Base de datos Universidad Nacional de

IDIOMAS

Ingeniería 2013 - 2014

Inglés (Básico)

Español (Nativo)

HOBBIES

Ciclismo

PROYECTOS

App FFVV

Facilita el seguimiento de las variables comerciales para que puedas ganar más en cada campaña.

Asesor de belleza Cámara de maquillaje en vivo

para probar productos cosméticos reales. Estilos de cambio de imagen de AR que incluyen labios, cejas, color de cabello, delineador de ojos, color de ojos y pestañas, prueba en segundos.

Mi Negocio Natura Con Mi Negocio Natura puedes

realizar pedidos y seguirlos desde cualquier lugar, estar al día de las novedades, mirar y compartir la revista digital. Vive BCP

Descubra todos los beneficios

que tiene como Colaborador de BCP, descárguelo y comience a vivir al estilo BCP. San Pablo

Aplicación móvil San Pablo,

reserva y paga tus citas desde cualquier lugar. GoGas La APP te permite comprar combustible en las estaciones

"Repsol" con la tarjeta "GoGas" a un precio más bajo, también puedes recargar tu tarjeta GoGas prepago desde la APP a través de la pasarela de pago PayMe. Fitadvisor

Es una comunidad digital de Fit

donde las personas que buscan llevar un estilo de vida saludable pueden conectarse e interactuar a diario.